臺灣屏東地方法院刑事判決　　　　　　　 94年度訴字第208號
公　訴　人　臺灣屏東地方法院檢察署檢察官
被　　　告　甲○○
上列被告因違反毒品危害防制條例案件，經檢察官提起公訴（94
年度毒偵字第539 號）及移送併辦（94年度毒偵字第939 號），
本院裁定以簡式審判程序審理，判決如下：
    主  文
甲○○連續施用第一級毒品，累犯，處有期徒刑捌月，扣案之海
洛因壹包（淨重零點壹壹公克，空包裝重零點貳貳公克）沒收銷
燬之，注射針筒壹支、塑膠吸管壹支均沒收；又連續施用第二級
毒品，累犯，處有期徒刑陸月。應執行有期徒刑壹年，扣案之海
洛因壹包（淨重零點壹壹公克，空包裝重零點貳貳公克）沒收銷
燬之，注射針筒壹支、塑膠吸管壹支均沒收。
     事  實
一、甲○○曾於民國85年間因煙毒案件，經臺灣高等法院高雄分
    院判處有期徒刑3 年2 月確定，於87年8 月17日縮短刑期假
    釋出監，而於89年3 月12日假釋期滿執行完畢。又於93年間
    因施用毒品案件，經本院裁定送觀察勒戒後，認無繼續施用
    傾向，於93年8 月27日，由台灣屏東地方法院檢察署檢察官
    以93年度毒偵字第1094號不起訴處分確定。詎甲○○仍不知
    悔改，於前開不起訴處分確定後五年內，明知海洛因係第一
    級毒品，而甲基安非他命係第二級毒品，竟基於施用第一級
    毒品海洛因之概括犯意，於94年1 月6 日起至同年4 月3 日
    15 時 止，在屏東市○○路某加油站之廁所內、屏東市○○
    路旁蓮霧園內等處，以將海洛因粉末放入注射針筒加水稀釋
    後，持注射針筒施打右手手臂血管之方式，連續施用海洛因
    多次。又另行起意，基於施用第二級毒品甲基安非他命之概
    括犯意，先後於94年1 月10日、同年4 月3 日下午，在屏東
    市○○路某加油站廁所內、屏東市千禧公園廁所內等處，以
    將甲基安非他命置入玻璃球內，在玻璃球下方點火燒烤，或
    以將甲基安非他命置於鋁箔紙上，在鋁箔紙下方點火燒烤，
    吸食甲基安非他命遇熱時產生之煙氣之方式，連續施用甲基
    安非他命2 次。分別於(一)94年1 月13日14時20分許，在屏東
    縣長治鄉○○村○○路1 巷36弄14號前，因行跡可疑，為警
    盤查而扣得其所有供施用第一級毒品海洛因之注射針筒、塑
    膠吸管各1 支，而將其帶回警局採尿送驗呈嗎啡及甲基安非
    他命陽性反應而查獲上情。(二)94年4 月5 日11時45分許，騎
    乘機車在屏東市○○路與民和路口，因紅燈違規左轉，為警
    攔查而扣得第一級毒品海洛因1 包（淨重0.11公克，空包裝
    重0.22公克），而將其帶回警局採尿送驗呈嗎啡及甲基安非
    他命陽性反應而查獲上情。
二、案經屏東縣警察局屏東分局報請台灣屏東地方法院檢察署檢
    察官偵查起訴及同署檢察官移送併辦。。
     理  由
一、上述事實，業經被告甲○○於本院審理時坦白承認，而被告
    於94年1 月13日及同年4 月5 日經警採尿送驗結果，呈嗎啡
    （即海洛因水解後之反應）及甲基安非他命陽性反應，有屏
    東縣衛生局煙毒及麻醉藥品類委託檢驗結果通知書、台灣檢
    驗科技股份有限公司濫用藥物尿液檢驗報告各1 紙在卷可資
    佐證。又扣案之白色粉末1 包（淨重0.11公克，包裝重0.22
    公克），經送請法務部調查局鑑定結果，含海洛因成分，有
    該局檢驗通知書1 紙在卷可證，上述檢驗結果，均為檢驗機
    關本於專業知識及以精密儀器或科學方法檢測所得之結論，
    自可憑信，此外，復有注射針筒及塑膠吸管各1 支扣案可資
    佐證，足見被告之自白與事實相符，可以採信，其於上述時
    地多次施用第一級毒品海洛因及施用第二級毒品甲基安非他
    命2 次之事實，應可認定。又被告曾於93年間因施用毒品案
    件，經本院裁定送觀察勒戒後，認無繼續施用傾向，於93年
    8 月27日，由台灣屏東地方法院檢察署檢察官以93年度戒毒
    偵字第1094號不起訴處分確定等情，有臺灣屏東地方法院檢
    察署刑案資料查註紀錄表、臺灣高等法院被告全國前案紀錄
    表、台灣屏東地方法院檢察署93年度毒偵字第1094號不起訴
    處分書在卷可供參考，本件事證明確，被告犯行堪予認定。
二、查海洛因及甲基安非他命分別為毒品危害防制條例第2 條第
    2 項第1 款、第2 款所稱之第一級、第二級毒品，均不得持
    有、施用，被告甲○○竟持以施用，核其所為，係犯同條例
    第10條第1 項施用第一級毒品罪及同條例第2 項施用第二級
    毒品罪。其施用前持有海洛因、甲基安非他命之低度行為，
    應為施用之高度行為所吸收，均不另論罪。其先後多次施用
    海洛因、甲基安非他命之行為，均時間緊接，觸犯構成要件
    相同之罪，顯係基於概括之犯意為之，為連續犯，均應以一
    罪論，並均加重其刑。公訴事實雖未記載其自94年1 月14日
    起至4 月3 日止之多次施用海洛因犯行及94年4 月3 日施用
    甲基安非他命之犯行，惟此部分與起訴事實具有連續犯之裁
    判上一罪關係，為起訴效力所及，本院自應併為審理。又被
    告前因煙毒案件，經臺灣高等法院高雄分院判處有期徒刑3
    年2 月確定，於87年8 月17日縮短刑期假釋出監，而於89年
    3 月12日假釋期滿執行完畢，有臺灣高等法院被告前案紀錄
    表、台灣屏東地方法院檢察署刑案資料查註紀錄表各1 份在
    卷可按，其受有期徒刑之執行完畢後，五年之內再犯有期徒
    刑以上刑之上開二罪，均為累犯，應依法加重其刑。被告有
    二種刑之加重事由，應遞加重之。其所犯上述二罪，犯意各
    別，行為互異，應予分別論罪，合併處罰。爰審酌被告經執
    行觀察勒戒後仍未戒除毒癮、施用毒品之期間及次數、施用
    毒品嚴重危害其個人身心健康及犯罪後坦認犯行，態度尚可
    等一切情狀，分別量處如主文所示之刑，並定其應執行之刑
    。扣押在案之海洛因1 包（淨重0.11公克，空包裝重0.22公
    克）為查獲之毒品，其包裝袋則衡情沾黏有毒品成分，難以
    析離，應依毒品危害防制條例第18條第1 項前段之規定沒收
    銷燬之。另注射針筒、塑膠吸管各1 支為被告所有，供其施
    用海洛因所用之物，業據被告供明在卷，均應依刑法第38條
    第1 項第2 款規定宣告沒收。
據上論斷，應依刑事訴訟法第273 條之1 、第299 條第1 項前段
，毒品危害防制條例第10條第1 項、第2 項、第18條第1 項前段
，刑法第11條、第56條、第47條、第51條第5 款、第38條第1 項
第2 款，判決如主文。
本案經檢察官黃莉琄到庭執行職務。
中　　華　　民　　國　　94　　年　　7 　　月　　29　　日
                  刑事第二庭    法  官  余德正
以上正本證明與原本無異。
如不服本判決應於收受本判決送達後十日內向本院提出上訴書狀，
其未敘述上訴理由者，並得於提起上訴後十日內向本院補提理由
書狀（均須按他造當事人之人數附繕本）「切勿逕送上級法院」
                                書記官  潘美碧
中　　華　　民　　國　　94　　年　　7 　　月　　29　　日
附錄論罪科刑法條全文：
毒品危害防制條例第10條
施用第一級毒品者，處六月以上五年以下有期徒刑。
施用第二級毒品者，處三年以下有期徒刑。
